# 长期投资的递延所得税问题，陈版

提问人：我爱新视野 时间：2010-10-25 15:39:01
请教： 例： 2008 年度，A对B公司采用权益法核算长期投资账面余额为 1 亿元，其中初始投资成本 5000 万元，股权投资准备 2000 万元，损益调整 3000 万元。A对B公司均实行新准则。 请问A公司确认递延所得税负债的金额？ 1 、是不是只需对股权投资准备的变动额计提递延所得税负债还是直接用长期股权投资的期初和期末的差额计提递延所得税负债？ 2 、假设A控股B，采用成本法核算，用权益法调整报表，这种情况下要不要确认递延所得税负债？如何确认？

回答人：chenyiwei
1 、根据准则规定，企业对与子公司、联营企业及合营企业投资相关的应纳税暂时性差异，应当确认相应的递延所得税负债。但是，同时满足下列条件的除外：（一）投资企业能够控制暂时性差异转回的时间；（二）该暂时性差异在可预见的未来很可能不会转回。
在新税法下，如果两者都是符合条件的居民企业，因此分回股息红利为免税收入的，则相关暂时性差异只有在股权处置时才能转回。
如果在可预见的未来没有处置该股权的计划，可不计提递延所得税负债。 2 、成本法按权益法模拟调整时，比照上述原则处理。

回答人：chenyiwei
回复 藤椅 我爱新视野 的帖子旧的内资税法下，由于分回股息需要补缴税率差，而对于联营、合营企业而言，投资方并不能控制被投资企业的股利分配政策（包括分配时间和分配金额），也就不能控制该种情况下暂时性差异的转回时间，因此即使投资方自身并无在可预见的未来处置股权投资的意图，也应当就其在该联营、合营企业中拥有的可分配留存收益份额，根据未来分回时需补缴的税率差计提递延所得税负债。如果被投资企业是子公司，则由于母公司可控制子公司的股利政策，所以就可以控制该暂时性差异的转回时间。 老的外商投资企业税法也不要求补缴税率差，所以和新税法类似，没有这方面问题。